臺灣高等法院刑事裁定
109年度抗字第1442號
抗  告  人
即  受刑人  高培勝




上列抗告人即受刑人因聲請定其應執行刑案件，不服臺灣新北地
方法院中華民國109年8月7日裁定（109年度聲字第3049號），提
起抗告，本院裁定如下：
    主  文
抗告駁回。
    理  由
一、聲請意旨略以：抗告人即受刑人高培勝因犯詐欺等案件，先
    後經判決確定如聲請書附表，應依刑法第53條、第51條第5 
    款規定，定其應執行之刑，爰依刑事訴訟法第477 條第1 項
    聲請裁定定其應執行之刑等語。　　
二、原裁定意旨略以：受刑人高培勝因犯詐欺等案件，經法院判
    決科刑確定在案，有如原裁定附表所示之判決及本院被告前
    案紀錄表各1 份在卷可稽，應堪認定。其中原裁定附表編號
    1 至2 、4 至12所示之罪所處之刑不得易科罰金，另原裁定
    附表編號3 所示之罪所處之刑則得易科罰金，依刑法第50條
    第1 項但書第1 款情形，須經受刑人請求檢察官聲請定其應
    執行刑者，始得依第51條規定定之。然據受刑人於民國109 
    年7 月20日出具之定刑聲請切結書所載，受刑人乃勾選「不
    同意聲請定刑（不同意聲請定刑，日後不得再為聲請）」欄
    ，足見受刑人顯無請求檢察官聲請定其應執行刑之意，不符
    合刑法第50條第2 項規定，此有前開定刑聲請切結書在卷為
    憑，則本件苟逕依檢察官之聲請而定執行刑之結果，勢必剝
    奪受刑人就原裁定附表編號3 所處之刑原得聲請易刑處分之
    利益，致有不利受刑人之情事。是本件受刑人所犯如原裁定
    附表所示各罪，如欲定其應執行刑，自應由受刑人明確表示
    同意檢察官聲請定其應執行刑，原審始得依法定其應執行之
    刑。從而，檢察官之聲請，於法不合，應予駁回等語。
三、抗告意旨略以：受刑人於109年7月20日收到定刑聲請切結書
    勾選不同意，原意「有另案審理當中」，是想等受刑人所有
    刑事案件結束後再統一聲請定刑且有備註云云。　
四、按刑法第50條規定為：「裁判確定前犯數罪者，併合處罰之
    。但有下列情形之一者，不在此限：一、得易科罰金之罪與
    不得易科罰金之罪。二、得易科罰金之罪與不得易服社會勞
    動之罪。三、得易服社會勞動之罪與不得易科罰金之罪。四
    、得易服社會勞動之罪與不得易服社會勞動之罪。（第一項
    ）」、「前項但書情形，受刑人請求檢察官聲請定應執行刑
    者，依第51條規定定之。（第二項）」，對於裁判前犯數罪
    ，而有該條第1項但書各款所列情形，除受刑人請求檢察官
    聲請定應執行刑者外，不得併合處罰，是依上開規定，於裁
    判前所犯數罪兼有得易科罰金之罪與不得易科罰金之罪時，
    是否依刑法第51條定應執行刑，繫乎受刑人請求與否，而非
    不問受刑人利益與意願，一律併合處罰。
五、經查：
（一)本件抗告人即受刑人（下稱「受刑人」）高培勝因犯詐欺
     等案件，經法院判決科刑確定在案，有附表所示判決及本
     院被告前案紀錄表在卷可稽。又原審以據受刑人109 年7 
     月20日出具之定刑聲請切結書所載，受刑人勾選「不同意
     聲請定刑（不同意聲請定刑，日後不得再為聲請）」欄，
     足見受刑人未同意檢察官為其聲請定其應執行刑，不符合
     刑法第50條第2 項規定，原審駁回檢察官之聲請，經核尚
     無違誤。
（二)抗告意旨雖執前詞提起抗告，惟受刑人於109年7月20日勾
     選「不同意聲請定刑（不同意聲請定刑，日後不得再為聲
     請）欄，有定刑聲請切結書附於執聲字第2274號卷可稽，
     足見受刑人未同意檢察官為其聲請定其應執行刑。又受刑
     人雖於前揭切結書備註「等待另案結束再自行定刑」，但
     有關是否同意檢察官為其聲請定其應執行刑，該同意係無
     法以附條件方式為之，況此備註內容乃語意不明。綜上，
     本件聲請無從認受刑人對檢察官就附表所示之罪聲請定刑
     已為同意，並未符合前揭刑法第50條第2項之規定，無由予
     以准許。受刑人所提抗告並無理由，應予駁回。至受刑人
     另案判決確定後，與本件聲請書附表所示之各罪，若符合
     刑法第50條之裁判確定前犯數罪者，合併處罰，受刑人得
     另請求檢察官聲請定應執行刑，附此敘明。
據上論斷，應依刑事訴訟法第412條，裁定如主文。
中　　華　　民　　國　　109 　年　　8 　　月　　31　　日
　　　　　　      刑事第七庭  審判長法　官  孫惠琳
　　　　　　　　　　　　　　　　　  法　官  王惟琪
　　　　　　　　　　　　　　　　　  法　官  連雅婷
以上正本證明與原本無異。
如不服本裁定，應於收受送達後5日內向本院提出再抗告狀。
                                    書記官  潘文賢
中　　華　　民　　國　　109 　年　　8 　　月　　31　　日
附表：受刑人高培勝定應執行刑案件一覽表
編          號  1 2 3 4 罪          名  詐欺 詐欺 妨害自由 詐欺罪 宣    告    刑  有期徒刑1年1月 有期徒刑1年1月 有期徒刑4月 有期徒刑1年1月 犯  罪  日  期  107/12/05  107/12/03 107/05/22、23、24、30（聲請書及原裁定附表均未記載「、24、30 」，應予補充） 107/05/31 107/06/04 107/11/28 11時25～29分許  偵查(自訴)機關年度案號  新北地檢107偵38571號等 新北地檢108偵26917號 花蓮地檢107偵2717號等 新北地檢108偵1169號等 最  後 事實審 法   院 新北地院 新北地院 花高分院 新北地院  案   號 108年度訴字第385號 108年度金訴字第107號 109年度上易字第4號 108年度金訴字第84號  判決日期 108/11/14 109/01/22 109/02/26 109/04/07 確  定 判  決 法   院 新北地院 新北地院 花高分院 新北地院  案   號 108年度訴字第385號 108年度金訴字第107號 109年度上易字第4號 108年度金訴字第84號  判決確定日期 109/03/11  109/03/17 109/04/14 109/05/23 是否為得易科罰金之案件  否 否 是 否 備          註  空白  空白 空白 編號4至12所示之罪經新北地院108年度金訴字84號判決定應執行刑有期徒刑2年6月確定 

編         號  5 6 7           8 罪         名  詐欺罪 詐欺罪 詐欺罪 詐欺罪 宣    告    刑  有期徒刑1年1月 有期徒刑1年1月 有期徒刑1年1月 有期徒刑1年1月 犯  罪  日  期  107/11/28 20時26～27分許 107/11/29 18時35～49分許 107/11/30 16時39分許、16時40分許（聲請書及原裁定附表均載為16時許，應予更正） 107/12/01 16時45分許、16時46分許、18時20分許、18時56分許、18時57分許（聲請書及原裁定附表均未記載16時46分許、18時20分許，應予補充）  偵查(自訴)機關 年  度  案  號  新北地檢108偵1169號等 新北地檢108偵1169號等 新北地檢108偵1169號等 新北地檢108偵1169號等 最  後 事實審 法   院 新北地院 新北地院 新北地院 新北地院  案   號 108年度金訴字第84號 108年度金訴字第84號 108年度金訴字第84號 108年度金訴字第84號  判決日期 109/04/07 109/04/07 109/04/07 109/04/07 確  定 判  決 法   院 新北地院 新北地院 新北地院 新北地院  案   號 108年度金訴字第84號 108年度金訴字第84號 108年度金訴字第84號 108年度金訴字第84號  判決確定日期 109/05/23 109/05/23 109/05/23 109/05/23 是否為得易科罰金之案件  否 否 否 否 備          註  編號4至12所示之罪經新北地院108年度金訴字84號判決定應執行刑有期徒刑2年6月確定    

編          號  9 10 11 12 罪          名  詐欺罪 詐欺罪 詐欺罪 詐欺罪 宣    告    刑  有期徒刑1年1月 有期徒刑1年1月 有期徒刑1年1月 有期徒刑1年1月 犯  罪  日  期  107/11/30 16時39分許、16時40分許（聲請書及原裁定附表均載為16時許，應予更正） 107/12/01 16時45分許、16時46分許、18時20分許、18時56分許、18時57分許（聲請書及原裁定附表均未記載16時46分許、18時20分許，應予補充） 107/11/30 11時32～33分許 107/11/30 17時7分許 107/12/01 18時51～55分許 107/12/01 19時17～20分許 偵查(自訴)機關  年  度  案  號  新北地檢108偵1169號等 新北地檢108偵1169號等 新北地檢108偵1169號等 新北地檢108偵1169號等 最  後 事實審 法    院 新北地院  新北地院 新北地院 新北地院  案    號 108年度金訴字第84號等 108年度金訴字第84號等 108年度金訴字第84號等 108年度金訴字第84號等  判決日期 109/04/07 109/04/07 109/04/07 109/04/07  確  定 判  決 法    院 新北地院  新北地院 新北地院 新北地院  案    號 108年度金訴字第84號 108年度金訴字第84號 108年度金訴字第84號 108年度金訴字第84號  判    決確定日期 109/05/23 109/05/23 109/05/23 109/05/23 是否為得易科罰金之案件  否 否 否 否 備           註  編號4至12所示之罪經新北地院108年度金訴字84號判決定應執行刑有期徒刑2年6月確定